【裁判字號】    98,審抗,184
【裁判日期】    980731
【裁判案由】    聲請停止強制執行
【裁判全文】
臺灣高雄地方法院民事裁定             98年度審抗字第184號
抗  告  人  丙○○○
            甲○○
            乙○○
相  對  人  丁○○
上列抗告人因與相對人間聲請停止強制執行事件，對於民國98年
7 月10日本院高雄簡易庭98年度雄聲字第222 號裁定，提起抗告
，本院裁定如下：
    主  文
抗告駁回。
抗告程序費用由抗告人負擔。
    理  由
一、按有回復原狀之聲請，或提起再審或異議之訴，或對於和解
    為繼續審判之請求，或提起宣告調解無效之訴，撤銷調解之
    訴，或對於法院依強制執行法第4 條第1 項第5 款之裁定提
    起抗告時，法院因必要情形或依聲請定相當並確實擔保，得
    為停止強制執行之裁定，強制執行法第18條第2 項定有明文
    。又法院裁定准許停止強制執行所定之擔保金，係備供債權
    人因停止執行所受損害之賠償，其數額應依標的物停止執行
    後，債權人未能即時受償或利用該標的物所受之損害額，或
    其因另供擔保強制執行所受之損害額定之，非以標的物之價
    值或其債權額為依據；至擔保金額之多寡應如何認定為相當
    ，原屬於法院職權裁量之範圍，如已斟酌債權人因停止執行
    所應受之損害，自非當事人所可任意指摘（最高法院91年度
    台抗字第429 號、92年度台抗字第574 號裁定意旨參照）。
二、本件抗告意旨略以：系爭未保存登記建物之鑑定價格僅約新
    台幣（下同）50,000元，且使用上、構造上均具獨立性，倘
    停止該建物之執行，並未影響其他標的物之執行，縱伊等未
    聲請停止執行，相對人至多僅得於50,000元之範圍內受償，
    故本件停止執行擔保金之酌定，應以相對人未能即時受償之
    50,000元為計算基準；又依上述拍賣價格，伊等所提起之第
    三人異議之訴應適用小額訴訟程序，訴訟時間極短，縱依原
    裁定所認定之2 年10個月核計，本件供擔保之金額應僅7,08
    3 元（即50,000×5%× (2+10/12)=7,083），原裁定命供擔
    保之金額786,358 元，係屬過高。爰求為廢棄原裁定，更為
    適法之裁定。
三、經查，本件抗告人已對相對人提起第三人異議之訴，現由本
    院高雄簡易庭以98年度司雄簡調字第144 號受理中，此經本
    院調取該事件卷核閱明確，是抗告人既已對相對人提起第三
    人異議之訴，且抗告人陳明願供擔保聲請停止執行，依強制
    執行法第18條第2 項之規定，原審自得定相當並確實之擔保
    而為停止強制執行之裁定。
四、次查：
  (一)相對人聲請強制執行之債權額為本金5,550,765元及自91年
    年4 月28日起算之法定遲延利息，又併案債權人聯邦商業銀
    行股份有限公司聲請強制執行之債權額為本金1,205,657 元
    ，及其中712,824 元、492,833 元分別自97年6 月19日、97
    年9 月1 日起依年息4.9%、19.99%計算之利息。而系爭強制
    執行事件係就坐落高雄市○○區○○段1066、1067地號土地
    ，及其上同段2167建號、門牌號碼高雄市○○區○○路635
    巷5 弄1 號建物，暨暫編建號同段4708號未保存登記建物（
    即系爭未保存登記建物）（下合稱系爭不動產）為強制執行
    ，系爭不動產經核定第1 次拍賣價格為7,350,000 元（目前
    尚未進行第1 次拍賣程序），此經本院依職權調閱系爭強制
    執行事件卷查明屬實。以系爭未保存登記建物、前述2167號
    建物均坐落同一基地，該未保存登記建物係在2167號建物頂
    樓增建，此有照片附於鑑價報告可稽，於構造、使用上均具
    密切關連性，且經執行法院將系爭不動產合併拍賣，無從單
    獨就系爭未保存建物部分停止執行，堪認相對人與併案債權
    人未能即時受償所受之損害，應以其等之債權本金合計額即
    6, 756,422元與系爭不動產之第1 次拍賣價格相比較，亦即
    以相對人等因拍賣系爭不動產所得受償之金額6,756,422 元
    為計算基準。至抗告人主張應單以系爭未保存登記建物之價
    估價值約50,000元計算相對人等因停止執行所受損害云云，
    惟若僅以相對人等就系爭未保存登記建物拍賣所得受償之金
    額計算其等因停止執行所受損害，將形成抗告人僅依系爭未
    保存登記建物之微淺價格計算之擔保金額，即得停止整體強
    制執行程序，一併妨礙相對人等就上述2167號建物暨基地等
    價值遠高之標的即時受償，而顯然失於公平，且忽略系爭不
    動產不宜割裂拍賣之特性，是其前揭主張自無可採。
  (二)茲參酌相對人因停止執行未能及時受償，無法運用拍賣所得
    價金可能受有法定遲延利息之損害，及考量抗告人所提第三
    人異議之訴之主要爭點在於伊等是否為系爭未保存登記建物
    之所有權人，訴訟之性質及內容尚非繁雜，暨此事件為不得
    上訴第三審之事件，參諸司法院頒布之各級法院辦案期限實
    施要點，其訴訟期間評估約需2 年4 個月可為終結，則相對
    人因本件停止執行未能及時受償，而可能受有法定遲延利息
    之損害額約為788,249 元（計算式：6,756,422 元×5%×(
    2+4/12) ≒788,249） 。基此，原裁定命相對人提供786,35
    8 元為擔保金，並無過高。況且，擔保金額之多寡應如何認
    為相當，原屬於法院職權裁量之範圍，如已斟酌債權人因停
    止執行所應受之損害，亦非抗告人所可任意指摘，故原裁定
    酌定抗告人聲請停止執行之擔保金額786,358 元，於法尚無
    不合。抗告意旨執前詞指摘原裁定不當，求予廢棄，為無理
    由，應予駁回。
五、據上論結，本件抗告為無理由，爰依民事訴訟法第495條之1
    、第449 條第1 項、第95條、第78條、第85條第1 項前段，
    裁定如主文。
中    華    民    國    98    年    7     月    31    日
                  民事第二庭  審判長法  官  林紀元
                                    法  官  蘇姿月
                                    法  官  甯  馨
以上正本係照原本作成。
本裁定不得再抗告。
中    華    民    國    98    年    7     月    31    日
                                    書記官  蔡靜雯


司法院資訊處製作；財團法人民間司法改革基金會備份。
